【裁判字號】    92,簡上,8
【裁判日期】    920424
【裁判案由】    傷害
【裁判全文】
臺灣雲林地方法院刑事判決                            九十二年度簡上字第八號
    上  訴  人
    即  被  告  丙○
右上訴人因傷害案件，不服本院虎尾簡易庭九十一年度虎簡字第二０五號中華民國九
十一年十二月六日第一審刑事簡易判決（聲請簡易判決處刑書：九十一年度偵字第四
四四九號），提起上訴，本院判決如左：
    主    文
上訴駁回。
丙○緩刑貳年。
    事    實
一、丙○與乙○○間有事實上之夫妻關係，為家庭暴力防治法第三條第二款所稱之家
    庭成員。丙○於民國九十一年十月十三日下午二時四十五分許，在雲林縣二崙鄉
    ○○村○○鄰○○路三七一號住處，因與乙○○發生口角，竟基於傷害人身體之
    犯意，手持裝餅乾用之鐵盒子敲打乙○○頭部，並以腳踢乙○○右腳，致乙○○
    因此受有枕部頭皮紅腫及右下肢瘀傷等傷害。
二、案經被害人乙○○訴由雲林縣警察局西螺分局報告臺灣雲林地方法院檢察署檢察
    官偵查後聲請簡易判決處刑。
    理    由
一、被告丙○對於在右開時間、地點，毆傷告訴人乙○○之事實，分別於偵查中及本
    院審理中坦白承認，惟辯稱：業與告訴人乙○○達成和解，告訴人並於九十一年
    十一月七日即具狀向本院聲請撤回告訴。查被告前開自白，核與告訴人乙○○指
    訴情節相符，並有驗傷診斷書乙紙在卷可稽，且被告之傷害行為與告訴人所受前
    開傷勢間，有相當因果關係存在，亦可認定。綜上，足認被告之自白與事實相符
    ，而堪採信。至於被告辯稱告訴人已具狀向本院聲請撤回告訴乙節，經本院查詢
    九十一年十一月七日收文情形，並無告訴人聲請撤回狀之記載，此有本院收文紀
    錄影本資料在卷可稽，是被告上開辯解，尚屬無據。本件事證明確，被告傷害犯
    行，堪以認定。
二、核被告所為，係犯刑法第二百七十七條第一項之傷害罪。原審以被告罪證明確，
    因而適用刑法第二百七十七條第一項、第四十一條第一項前段、罰金罰鍰提高標
    準條例第一條前段、第二條規定，並審酌被告之素行、犯罪動機與告訴人係事實
    上夫妻關係及犯罪後態度等一切情狀，量處被告拘役三十日，並諭知如易科罰金
    之折算標準，認事用法，並無不合，量刑亦稱妥適。被告上訴意旨，以告訴人業
    已撤回告訴及原審量刑過重，指摘原判決不當，為無理由，應予駁回。再者，被
    告既已取得告訴人之諒解，且被告前未曾受有期徒刑以上刑之宣告，有臺灣高等
    法院被告全國前案紀錄表一份附卷可稽，其偶罹刑典，事後已坦承犯行，深具悔
    意，經此偵審程序及科刑判決之教訓後，應知警惕而無再犯之虞，本院認其所受
    刑之宣告，以暫不執行為適當，併予宣告緩刑二年，以啟自新。
據上論斷，應依刑事訴訟法第四百五十五條之一第三項、第三百六十八條，刑法第七
十四條第一款，判決如主文。
本案經檢察官甲○○到庭執行職務。
中      華      民      國      九十二    年    四      月    二十四    日
                                  臺灣雲林地方法院刑事第一庭
                                      審判長法  官  康樹正
                                            法  官  潘雅惠
                                            法  官  許佩如
右正本證明與原本無異。
不得上訴。
                                            書記官  賴成育
中      華      民      國      九十二    年    四      月    二十四    日
附錄本案論罪科刑法條：
刑法第二百七十七條第一項：
  傷害人之身體或健康者，處三年以下有期徒刑、拘役或一千元以下罰金。


司法院資訊處製作；財團法人民間司法改革基金會備份。
